臺灣高等法院臺中分院民事裁定　　　　　 96年度抗字第247號
抗　告　人　乙○○
上列抗告人就債權人華南商業銀行股份有限公司與債務人甲○○
等間清償債務強制執行事件，對於中華民國96年4月12日臺灣彰
化地方法院95年度執字第18045號裁定提起抗告，本院裁定如下
：
    主  文
抗告駁回。
抗告程序費用由抗告人負擔。
    理  由
一、本件聲明異議及抗告意旨略以：原法院於民國（下同）96年
    3月27日就債務人所有座落彰化縣彰化市○○段593地號土地
    應有部分l萬分之l266及其上959、960、986建號建物進行第
    3次拍賣，其拍賣公告記載之保證金短計新台幣（下同）100
    元，拍定人保證金僅繳納128萬元，該次拍賣應屬無效，應
    予重新公告再進行拍賣，抗告人於96年3月27日開標後聲明
    異議在卷，並於96年4月2日郵寄民事聲明異議聲請狀在卷，
    執行法院於買受人繳納尾款當日即刻核發書類，終結拍賣程
    序，置抗告人之聲明異議於後，立場偏頗，為此提起抗告，
    請求廢棄原裁定等語。
二、原審法院裁定以：以投標方法拍賣不動產時，執行法院酌定
    保證金之目的在防止拍定人拒不繳納價金，延滯執行程序之
    進行，保證金額之多寡，執行法院有斟酌決定之權，拍賣公
    告就各項拍賣標的分別記載之保證金額，較合計之總金額多
    者，並不影響拍賣之效力。抗告人於原法院在上開拍賣期日
    開標完畢後，以上揭理由聲明異議，顯無足取。況抗告人為
    聲明參與分配債權人，上開拍賣公告記載之保證金額短少，
    並未侵害或影響其權益，依法抗告人不能謂有聲明異議之權
    。再者，拍賣當時已由最高標之投標人莊宣惠、趙富鈺、陳
    昇宏拍定，並於同年3月30日繳納全部價金，於同日核發權
    利移轉證書在案，前開不動產之拍賣程序業已終結，抗告人
    聲明異議，主張該次拍賣無效，應予重新公告進行拍賣，難
    認為合法，應予駁回等語。
三、按「當事人或利害關係人，對於執行法院強制執行之命令，
    或對於執行法官、書記官、執達員實施強制執行之方法，強
    制執行時應遵守之程序，或其他侵害利益之情事，得於強制
    執行程序終結前，為聲請或聲明異議。」強制執行法第12條
    第l項定有明文。依上開規定，執行程序一經終結，即不容
    當事人或利害關係人就執行命令、方法或應遵守程序或其他
    侵害利益情事再有所主張（最高法院51年度台上字第2945號
    判例意旨參照）。本件抗告人對於原執行法院於96年3月27
    日所為之拍賣程序聲明異議，惟執行標的中之不動產業經拍
    定，於96年3月30日核發予拍定人所有權之移轉證明，有原
    法院不動產權利移轉證書可稽，該強制執行程序堪認終結，
    則抗告人請求撤銷拍賣程序，已屬無據。且查依強制執行法
    第12條聲明異議者，必執行法院或法官、書記官、執達員之
    執行，對於該當事人或利害關係之利益有侵害之情事者，始
    得為之。執行法院酌定保證金之目的在擔保拍定人繳納價金
    之履行，於拍賣公告中保證金額之記載僅對拍定人有利益侵
    害之可能，對於抗告人即聲明參與分配者而言，並無任何利
    益損害可言，依首開法條，本不得聲明異議，從而本件拍賣
    程序尚無瑕疵，抗告人此部分主張，並不足取，其以此請求
    撤銷拍賣程序，應予駁回。
四、據上論結，本件抗告為無理由。依強制執行法第30條之l，
    民事訴訟法第495條之l第l項、第449條第l項、第95條、第
    78條，裁定如主文。
中　　華　　民　　國　　96　　年　　6 　　月　　4 　　日
                  民事第六庭    審判長法　官　袁再興
                                      法　官  陳賢慧
                                      法　官  吳惠郁
以上正本係照原本作成。
再為抗告應以適用法規顯有錯誤為理由，並經本院之許可，該許
可以原裁定所涉及之法律見解具有原則上之重要性者為限。
如提起再抗告者應於裁定送達後十日內向本院提出抗告理由狀（
須按照他造人數附具繕本）並繳納抗告裁判費新臺幣壹仟元，同
時委任律師或具有律師資格之關係人為代理人。
                                      書記官　江玉萍
中　　華　　民　　國　　96　　年　　6 　　月　　4 　　日
                                                      Ｃ
